臺灣臺中地方法院刑事判決　　　　　　　　　　　　　九十三年度易字第三一三號
　　公　訴　人　臺灣臺中地方法院檢察署檢察官
　　被　　　告　甲○○
　　　　　　　　乙○○
右列被告等因違反電子遊戲場業管理條例案件，經檢察官聲請簡易判決處刑（九十二
年度偵字第二○○○三號），本院臺中簡易庭認不宜簡易判決處刑，簽移本院刑事庭
改依通常程序審理，經合議庭裁定由受命法官獨任進行簡式審判程序，判決如左：
    主  文
甲○○、乙○○共同違反未依電子遊戲場業管理條例規定辦理營利事業登記者，不得
經營電子遊戲場業規定，甲○○處拘役伍拾伍日，乙○○處拘役拾伍日，如易科罰金
，均以參佰元折算壹日；乙○○緩刑貳年。
扣案之電子遊戲機「滿貫大享」參臺，「賽車」肆臺，「樸克（單機５ＰＫ）」貳臺
，及現金新臺幣參萬貳仟陸佰元，均沒收。
    事  實
一、甲○○明知未依規定辦理電子遊戲場業之營利事業登記者，不得經營電子遊戲場
    業，竟基於違法經營電子遊戲場業之犯意，自民國九十二年九月底起，在臺中市
    西屯區○○○街三七七號「華美街釣蝦場」內，擺設電子遊戲機「滿貫大享」三
    臺，「賽車」四臺，及「樸克（單機５ＰＫ）」二臺，以「滿貫大享」每新臺幣
    （下同）一百元可兌現積分十分，「賽車」、「樸克（單機５ＰＫ）」每一百元
    可各兌換積分一百分之方式，供不特定之成年人把玩。鳥明揚復自九十二年十月
    六日起，以每月薪資二萬元之代價，僱用與其具有共同違法經營電子遊戲場業犯
    意聯絡之乙○○，輪班於每日凌晨零時，至早上八時止，在上開現場負責開分及
    看管之事宜，以此方式，經營電子遊戲場業。嗣於九十二年十月九日凌晨一時十
    分許，為警在上址當場查獲在場看管之乙○○，並扣得鳥明揚所有，供與乙○○
    共同犯違法經營電子遊戲場業所用之電子遊戲機「滿貫大享」三臺，「賽車」四
    臺，「樸克（單機５ＰＫ）」二臺，及甲○○所有，與乙○○共同違法經營電子
    遊戲場業所得之現金三萬二千六百元。
二、案經臺中市警察局第六分局報請臺灣臺中地方法院檢察署檢官偵查後，聲請簡易
    判決處刑，本院臺中簡易庭認不宜簡易判決處刑，簽移本院刑事庭改依通常程序
    審理。
    理  由
一、訊據鳥明揚、乙○○二人均對於：曾於右揭時地，共同基於違法經營電子遊戲場
    業之犯意聯絡，以上開分工方式，共同違法經營電子遊戲場業。嗣為警查獲，並
    扣得上開證物之事實，坦承不諱，核與證人劉美鳳、孔祥生二人分別於警詢時所
    述相符，且其等所為供述亦互核相符，並有扣押筆錄一紙，現場照片十二幀在卷
    可稽，復有電子遊戲機「滿貫大享」三臺，「賽車」四臺，「樸克（單機５ＰＫ
    ）」二臺，及現金三萬二千六百元扣案可資佐證，是被告等之自白均應與事實相
    符。是本件事證明確，被告等犯行均堪予認定。
二、(一)、核被告等所為，均係犯電子遊戲場業管理條例第二十二條違反未依電子遊戲
    場業管理條例辦理營利事業登記者，不得經營電子遊戲場業規定罪。被告等就上
    開犯行，具有犯意之聯絡及行為之分擔，均為共同正犯。(二)、爰審酌：被告等均
    正值青年，被告甲○○專科畢業，被告乙○○高中肄業，係圖謀不法之利益，致
    犯本罪。其等犯罪手段尚屬平和，犯罪所生危害非屬鉅大，被告甲○○之實際犯
    罪所得尚非屬豐厚（每日營業所得約四千元，僅營業約十日，即為警查獲），被
    告乙○○實際上並未自被告甲○○，領得薪資前，即為警查獲，暨犯罪後均坦承
    犯行，態度均屬良好等一切情狀，各從輕量處如主文所示之刑，並均諭知易科罰
    金之折算標準。(三)、扣案之電子遊戲機「滿貫大享」三臺，「賽車」四臺，「樸
    克（單機５ＰＫ）」二臺，均係被告鳥明揚所有，供與被告乙○○共同犯違法經
    營電子遊戲場業所用；另扣案之現金三萬二千六百元，亦係被告甲○○所有，為
    與乙○○共同違法經營電子遊戲場業所得之物等情，業據被告等分別供承在卷，
    應分別依刑法第三十八條第一項第二款、第三款規定，予以宣告沒收。(四)、末查
    ：被告乙○○前未曾受有期徒刑以上刑之宣告，有臺灣臺中地方法院檢察署刑案
    資料查註紀錄表、臺灣高等法院被告全國前案紀錄表各一紙在卷可按，其犯罪後
    坦承犯行，深具悔意，係因一時失慮，而受僱於被告鳥明揚，負責在上開現場，
    輪班看管上開電子遊戲機，致觸刑章。本院認其經此偵、審程序之教訓，當知所
    警惕，而信無再犯之虞，所宣告之刑以暫不執行為適當，併予宣告緩刑二年，以
    啟自新。
三、(一)、公訴意旨另以：被告等另基於共同賭博之概括犯意聯絡，連續以上開電子遊
    戲機具為賭具，與不特定之把玩成年客人，以如客人押中不等倍數之分數後，可
    依當初兌換時之相同比率回算，憑以兌換等值之飲料，或上開釣蝦場內之蝦子之
    方式，多次相互賭博財物。因認被告等尚涉有刑法第二百六十六條第一項前段賭
    博罪嫌云云。(二)、按在公共場所或公眾得出入之場所，賭博財物者，處（銀元）
    一千元以下罰金。但以供人暫時娛樂之物為賭者，不在此限，刑法第二百六十六
    條第一項定有明文。(三)、經查：把玩上開電子遊戲機之成年客人如押中不等倍數
    之分數後，只可依當初兌換時之相同比率回算，憑以向被告甲○○，兌換等值之
    飲料（每瓶價值約十元至三十分不等），或上開釣蝦場內供人垂釣、娛樂用之蝦
    子，並不可以兌換回現金等情，業據被告甲○○於偵查及本院準備程序時，供承
    在卷。且被告乙○○於警詢、偵查及本院準備程序時，供稱：其當班時，均要求
    把玩上開電子遊戲機之成年客人須將分數把玩完畢，不可兌換任何物品等語。又
    證人劉美鳳於警詢時，證稱：不知可否兌換金錢或物品等語。另證人孔祥生於警
    詢時，證稱：不可以兌換金錢或物品等語。準此，把玩上開電子遊戲機之成年客
    人既然僅可兌換回等值之飲料（價值約十元至三十分不等），或上開釣蝦場內供
    客人垂釣之蝦子，而無法兌換回現金。從而，本院認被告等所為上開情節，應係
    符合刑法第二百六十六條第一項但書所定「以供人暫時娛樂之物為賭」之要件，
    其等之行為應屬不罰。此外，本院復查無其他積極確切之證據，足資認定被告等
    確有公訴人所指上開賭博犯行。(四)、茲因公訴人係認被告等所共同涉犯之上開賭
    博犯行，與其等前揭經本院論罪科刑之犯行間，係具有牽連犯之裁判上一罪關係
    ，本院爰就被告等所共同涉犯之上開賭博犯行部分，均不另為無罪之諭知，附予
    敘明。
據上論斷，應依刑事訴訟法第四百五十二條、第二百七十三條之一第一項、第二百九
十九條第一項前段，電子遊戲場業管理條例第二十二條，刑法第十一條前段、第二十
八條、第四十一條第一項前段、第三十八條第一項第二款、第三款、第七十四條第一
款，罰金罰鍰提高標準條例第二條，判決如主文。
中      華      民      國      九十三      年    三    月      五      日
                                臺灣臺中地方法院刑事第十二庭
                                        法  官  唐  敏  寶
右正本證明與原本無異。
如不服本判決，應於送達後十日內向本院提出上訴狀（須附繕本），上訴於臺灣高等
法院臺中分院。
                                        書記官
中      華      民      國      九十三      年    三    月      五      日
附錄論罪科刑法條
電子遊戲場業管理條例第二十二條
違反第十五條規定者，處行為人一年以下有期徒刑、拘役或科或併科新臺幣五十萬以
上二百五十萬元以下罰金。
